【裁判字號】    89,易,1656
【裁判日期】    891107
【裁判案由】    恐嚇等
【裁判全文】
臺灣臺北地方法院刑事判決                        八十九年度易字第一六五六號
    公  訴  人  臺灣臺北地方法院檢察署檢察官
    被      告  甲○○
右列被告因恐嚇等案件，經檢察官聲請簡易判決處刑（八十九年度偵字第四八號），
本院認不宜簡易處刑，應依通常程序判決如左：
    主  文
甲○○以加害生命之事，恐嚇他人致生危害於安全，處拘役參拾日，如易科罰金，以
參佰元折算壹日。
被訴公然侮辱罪部分不受理。
甲、有罪部分：
    事  實
一、甲○○係臺北市○○路○段三八三號漢陽首都大廈住戶，因對該大廈管理委員會
    決議之事項不滿，於民國八十八年十二月二日晚間八時至九時間，與其他住戶至
    該大廈九樓之五，和管理委員會主任乙○○溝通時，因言語失和，竟出言以加害
    生命之事，對乙○○出言恐嚇稱「你還有一個姪兒，試試看．．．不要說我逼你
    跳樓，你死一死好了」（公訴人將其中「不要說我逼跳樓」誤載為「我逼你跳樓
    啦」）等言詞，致乙○○心生畏懼，而生危害於安全。
二、案經乙○○訴由臺灣臺北地方法院檢察署檢察官偵查起訴。
    理  由
一、訊據被告甲○○固坦認曾對告訴人乙○○言「不要說我逼你跳樓」，其餘之言詞
    則供稱已不記得，並辯稱：伊只是影射，無恐嚇故意云云；然被告甲○○曾於前
    揭時地，以「你還有一個姪兒，試試看．．．不要說我逼你跳樓，你死一死好了
    」等言詞告知告訴人乙○○，業據告訴人乙○○於警訊、偵查中指訴纂詳，經核
    其指訴又無何瑕疵，且與其提出之錄音帶譯文相符，告訴人乙○○之指訴已堪採
    信；更何況，被告甲○○自承對告訴人乙○○言「不要說我逼你跳樓」等語，該
    言詞係以加害乙○○生命之惡害通知，客觀上足使一般人心生畏懼，而有不安全
    之感覺，不以發生客觀上之危害為必要（最高法院二十四年四月七日刑庭總會決
    議參照），從而，被告甲○○之犯行，堪以認定，應予依法論科。
二、核被告甲○○所為，係犯刑法第三百零五條之恐嚇罪。爰被告甲○○無何前科，
    此有臺灣高等法院被告全國前案紀錄表在卷可按，素行良好；犯罪後坦承部分犯
    行，犯罪後態度尚可；已與被害人乙○○達成民事上和解，被害人乙○○表示不
    願再追究，此有和解書乙紙在卷足參；及其犯罪之動機、目的、所生危害等一切
    情狀，量處如主文所示之刑，並諭知易科罰金之標準，以示懲儆。
乙、不受理部分：
一、公訴意旨另略以：被告甲○○係臺北市○○路○段三八三號漢陽首都大廈住戶，
    因對該大廈管理委員會決議之事項不滿，於八十八年十二月二日晚間八時至九時
    間，與其他住戶至該大廈九樓之五，和管理委員會主任乙○○溝通時，因言語失
    和，竟以「幹你娘」等言詞公然辱罵被害人乙○○，而認被告甲○○另犯刑法第
    三百零九條第一項之公然侮辱罪云云。
二、按「告訴乃論之罪，告訴人於第一審辯論終結前，得撤回其告訴」「案件有左列
    情形之一者，應諭知不受理判決：．．．三、告訴或請求乃論之罪，未經告訴、
    請求或其告訴、請求經撤回或已逾告訴期間者」刑事訴訟法第二百三十八條第一
    項、第三百零三條第三款分別定有明文。而刑法第三百零九條之罪，依同法第三
    百十四條之規定須告訴乃論。經查，告訴人乙○○於本院審理時，曾具狀撤回對
    被告甲○○關於公然侮辱罪部分之告訴，有該陳報狀在卷可按，公訴人認被告甲
    ○○犯公然侮辱罪部分，乃另行起意，與前開恐嚇罪間，無裁判上一罪之關係，
    本院應對公訴人該部分指訴，另為不受理之諭知，併此敘明。
據上論斷，應依刑事訴訟法第四百五十二條、第二百九十九條第一項前段、第三百零
三條第三款，刑法第三百零五條、第四十一條，罰金罰鍰提高標準條例第一條前段、
第二條，判決如主文。
本案經檢察官朱應翔到庭執行職務
中    華    民    國      八十九      年    十  一    月      七  日
                                      臺灣臺北地方法院刑事第七庭
                                          法  官  趙  子  榮
右正本證明與原本無異。
如不服本判決，應於判決送達後十日內，向本院提出上訴狀。
                                          書記官  施  淑  琴
中    華    民    國      八十九      年    十一      月     十四     日
刑法第三百零五條
以加害生命、身體、自由、名譽、財產之事恐嚇他人，致生危害於安全者，處二年以
下有期徒刑、拘役或三百元以下罰金。


司法院資訊處製作；財團法人民間司法改革基金會備份。
